【裁判字號】    97,訴,1385
【裁判日期】    971209
【裁判案由】    毒品危害防制條例
【裁判全文】
臺灣高雄地方法院刑事判決              97年度訴字第1385號
公  訴  人  臺灣高雄地方法院檢察署檢察官
被      告  甲○○
選任辯護人  張永昌律師
上列被告因毒品危害防制條例案件，經檢察官提起公訴（97年度
偵字第3002號），本院判決如下：
    主  文
甲○○運輸第二級毒品，處有期徒刑柒年陸月。扣案甲基安非他
命肆袋（驗前合計毛重壹佰伍拾貳點柒捌公克，驗後合計毛重壹
佰伍拾貳點伍柒公克，包裝塑膠袋總重肆點壹貳公克）沒收銷燬
之；扣案茶葉罐壹罐沒收。
    犯  罪  事  實
一、甲○○明知甲基安非他命係毒品危害防制條例所列管之第二
    級毒品，不得運輸。竟先於民國96年5 月間某日，在高雄市
    「中正文化中心」大門附近，向某真實姓名年籍不詳、綽號
    「國仔」之成年男子，以新臺幣（下同）20萬元之代價購買
    毛重約4 兩多之甲基安非他命4 小袋。嗣於97年1 月15日下
    午8 時40分許，將上開甲基安非他命以茶葉罐裝妥，由其位
    於高雄市○○區○○里○○路56號住處運輸前往高雄市○○
    區○○路附近，並於當日下午9 時許，在高雄市○○區○○
    路與孟子路口為警查獲，並當場扣得甲基安非他命4 小袋（
    驗前合計毛重152.78公克，驗後合計毛重152.57公克，包裝
    塑膠袋總重約4.12公克）。
二、案經高雄市政府警察局移送臺灣高雄地方法院檢察署檢察官
    偵查起訴。
    理  由
一、按被告以外之人於審判外之言詞或書面陳述，除法律有規定
    者外，不得作為證據；又被告以外之人於審判外之陳述，雖
    不符刑事訴訟法第159 條之1 至第159 條之4 之規定，而經
    當事人於審判程序同意作為證據，法院審酌該言詞陳述或書
    面陳述作成時之情況，認為適當者，亦得為證據；當事人、
    代理人或辯護人於法院調查證據時，知有第159 條第1 項不
    得為證據之情形，而未於言詞辯論終結前聲明異議者，視為
    有前項之同意。刑事訴訟法第159 條第1 項、第159 條之5
    分別定有明文。經查，本判決所引用之各項證據資料，其屬
    於被告以外之人於審判外之言詞、書面陳述者，均據本院於
    調查證據程序逐一提示並告以要旨，檢察官、被告、辯護人
    均知該等證據為被告以外之人之審判外陳述，均未於言詞辯
    論終結前聲明異議，本院審酌上開證據作成時之情況，亦無
    不當取供等情形，認為以之作為本案之證據亦屬適當，依刑
    事訴訟法第159 條之5 規定，應有證據能力。
二、訊據被告固坦承有從住處攜帶上開毒品至查獲地點，惟矢口
    否認有何運輸毒品犯行，辯稱：伊當初購入該批毒品均係為
    供自己所施用，伊想到就施用，有時1 天施用10次。後來因
    為伊吸毒被女友發現，就沒有再施用毒品，然後一直到97年
    1 月13、14日因搬家整理房子時才又發現上開毒品，伊遂於
    同年月15日攜帶上開毒品至查獲地點，想將毒品丟棄於該處
    之垃圾桶，伊並無運輸毒品之意圖云云。經查：
  (一)上揭事實，業有照片4 張、茶葉罐1 罐，及扣案甲基安非他
    命4 袋（驗前合計毛重152.78公克，驗後合計毛重152.57公
    克，包裝塑膠袋總重約4.12公克），經送驗後確實為甲基安
    非他命成分，有內政部警政署刑事警察局97年2 月12日刑鑑
    字第0970017584號鑑定書附卷可稽，且被告於查獲當日經警
    採尿送驗後，結果呈甲基安非他命陰性反應，有卷附毒品危
    害防制條例嫌疑人尿液採證代碼表、高雄市立凱旋醫院97年
    1 月23日DALR2051號濫用藥物尿液檢驗報告各1 份可證，足
    見被告並無施用甲基安非他命之習慣。再者，甲基安非他命
    每日正常使用劑量從2.5 至25毫克之間，其最低致死劑量為
    1 公克，而人體每日可耐受之劑量，受當日使用次數，使用
    密集度及個人耐藥性等因素影響，依個案而異，惟密集使用
    可能因代謝不及造成體內囤積而使耐受量下降，單次使用則
    亦因過量而中毒，此為本院職務上已知之事項，亦有行政院
    衛生署管制藥品管理局93年10月1 日管檢字第0930009353號
    函可參；而本件所查獲之第二級毒品甲基安非他命驗前合計
    毛重152.78公克，已如前述，是以查獲之甲基安非他命，如
    以每日最高藥用劑量0.025 公克計算，被告至少約可施用61
    11日（計算式：152.78÷0.025=6111.2），即將近17年，實
    遠超過一般吸毒者單純為施用所持有之數量，亦與一般施用
    毒品之人通常係小量購買之情形有異，益徵本案扣案數量非
    微之毒品甲基安非他命並非純供被告自身所欲施用。
  (二)按毒品危害防制條例之運輸毒品罪，所稱之「運輸」係指轉
    運輸送而言，不以國外輸入國內或國內輸出國外者為限，其
    在「國內運送」者，亦屬之，至於運輸之動機、目的是否意
    在為己或為他人，運輸之方法為海運、空運、陸運或兼而有
    之，均非所問。至零星夾帶或短途持送者，雖得斟酌實際情
    形，依持有毒品罪論科，但仍以無運輸或販賣之意圖者為限
    （最高法院94年度台上字第2845號判決意旨參照）又按運輸
    毒品或運送走私物品罪之成立，並非以所運輸之毒品或運送
    之走私物品已運扺目的地為完成犯罪之要件；是以，區別各
    該罪既遂、未遂之依據，應以已否起運離開現場為準，如已
    起運離開現場，其構成要件之輸送行為即已完成，不以達到
    目的地為既遂之條件（最高法院95年度台上字第990 號判決
    意旨參照）。被告雖以前詞置辯，惟查：
  1.被告迭於警詢、偵訊及本院審理時自承：扣案第二級毒品係
    伊自高雄市○○區○○路住處攜往高雄市○○區○○路與孟
    子路口等語，雖其辯稱欲攜帶毒品至該地丟棄云云，然從扣
    案之毒品係以茶葉罐包裝完好，有扣案照片在卷可佐（見警
    卷第24頁），其體積非巨，倘若被告真欲丟棄上開毒品，大
    可尋找任一公共垃圾筒即可，何以大費周章且冒著因攜帶途
    中可能被查獲之風險，將上開毒品運送至數公里之外之地點
    丟棄？顯非常理之常。
  2.再者，上開毒品確實於被告身上所查獲，被告亦自承查獲當
    時上開毒品拿在其手上，並未丟置於地，而以扣案毒品數量
    之大，顯非零星夾帶之情形。且被告將上開毒品從其高雄市
    三民區○○路之住處，攜帶至步行難及之高雄市○○區○○
    路與孟子路口，已逾數公里之遙，亦非屬短途持送。
  3.又上開毒品若確係被告購入欲供自己施用，且想到就施用，
    有時甚至1 天施用達10次之多，則以其毒癮之深，既未經醫
    療之幫助或遭勒戒處分而戒斷，僅因單純女友之勸戒而欲將
    高額代價所購入之毒品丟棄，顯與常情有違。佐以扣案毒品
    之數量亦顯非隨身攜帶供其在外施用解癮之數量，及前述被
    告並無施用甲基安非他命習慣之情，足認被告顯係基於運輸
    第二級毒品之意思攜帶上開毒品至查獲地點，而非僅係單純
    基於持有之意思而欲丟棄於該處。
  (三)綜上，被告所辯均係卸責之詞，並不足以採信。另被告在自
    上開家中起運毒品後，至高雄市○○區○○路與孟子路口時
    ，被警查獲，其應為運輸第二級毒品行為既遂。故被告上開
    運輸第二級毒品甲基安非他命之犯行，洵堪認定，被告及辯
    護人上開所辯，尚無足採，被告犯罪事證明確，應依法論科
    。
三、核被告所為，係犯係犯毒品危害防制條例第4 條第2 項之運
    輸第二級毒品罪，被告持有第二級毒品之低度行為，為其運
    輸之高度行為所吸收，不另論罪。爰審酌被告運輸第二級毒
    品甲基安非他命犯行危害社會治安及國民健康甚鉅，實不宜
    寬貸，且其運輸之第二級毒品之數量甚多，犯後並否認犯行
    ，及其智識程度為高職畢業等一切情狀，量處如主文所示之
    刑，以示懲儆。扣案茶葉罐1 個係被告所有且供其運輸毒品
    所用之物，與毒品本身尚非不得完全析離，自應依毒品危害
    防制條例第19條第1 項規定宣告沒收；又扣案甲基安非他命
    4 袋（驗前合計毛重15 2.78 公克，驗後合計毛重152.57公
    克，包裝塑膠袋總重約4. 12 公克），經檢驗後確認屬毒品
    危害防制條例所規範之第二級毒品，已如前述，應依毒品危
    害防制條例第18條第1 項前段規定，不問屬於犯人與否，宣
    告沒收銷燬之（上開第二級毒品甲基安非他命之包裝因包覆
    毒品，其上顯留有該毒品之殘渣，衡情自難與之剝離，當應
    整體視之為毒品，連同該包裝併予宣告沒收銷燬之）；至鑑
    驗耗用之甲基安非他命既已滅失，自無庸宣告沒收銷燬，併
    此敘明。
據上論斷，應依刑事訴訟法第299 條第1 項前段，毒品危害防制
條例第4 條第2 項、第18條第1 項前段、第19條第1 項，判決如
主文。
本案經檢察官乙○○到庭執行職務。
中    華    民    國    97    年    12    月    9     日
                  刑事第十八庭  審判長法  官  廖建瑜
                                      法  官  林永村
                                      法  官  林裕凱
以上正本證明與原本無異。
如不服本判決應於收受送達後10日內向本院提出上訴書狀，並應
敘述具體理由；如未敘述上訴理由者，應於上訴期間屆滿後20日
內向本院補提理由書（均須按他造當事人之人數附繕本）「切勿
逕送上級法院」。
中    華    民    國    97    年    12    月    9     日
                                      書記官  黃靖媛
附錄所犯法條
毒品危害防制條例第4 條第2 項


司法院資訊處製作；財團法人民間司法改革基金會備份。
